臺灣嘉義地方法院刑事判決　　　　　　100年度簡上字第119號
上　訴　人
即　被　告　盧裕峰
上列上訴人因傷害案件，不服本院嘉義簡易庭100年度嘉簡字第
807號中華民國100年6月28日第一審判決（聲請簡易判決處刑案
號：臺灣嘉義地方法院檢察署100年度偵字第233號），提起上訴
，本院合議庭為第二審判決如下：
    主  文
原判決撤銷。
盧裕峰犯傷害罪，累犯，處拘役貳拾日，如易科罰金，以新臺幣
壹仟元折算壹日。
    犯 罪 事 實
一、盧裕峰前因施用毒品案件，分別經（一）臺灣高等法院臺南
    分院93年度上訴字第124號判決判處有期徒刑1年及8月，應
    執行有期徒刑1年6月確定；（二）本院94年度訴字第202號
    判決判處有期徒刑1年2月及10月確定，嗣經本院於民國96年
    7月16日以96年度聲減字第140號裁定均減刑並定應執行有期
    徒刑11月15日確定，（一）（二）接續執行，於96年7月16
    日執行完畢出監。詎仍不知悔改，於99年9月16日中午12時
    55分許，在法務部矯正署嘉義看守所四工場外，因見其友人
    謝芳明與劉穎翰發生爭吵，竟基於傷害他人身體之犯意，徒
    手毆打劉穎翰，經看守所管理員吹哨制止才罷手，致劉穎翰
    受有臉部、頭部、左前胸、右背部等多處擦傷之傷害。
二、案經劉穎翰訴由臺灣嘉義地方法院檢察署檢察官偵查聲請簡
    易判決處刑。
    理  由
一、按被告以外之人於審判外之陳述，經當事人於審判程序同意
    作為證據，法院審酌該言詞陳述或書面陳述作成時之情況，
    認為適當者，亦得為證據。當事人、代理人或辯護人於法院
    調查證據時，知有第159條第1項不得為證據之情形，而未於
    言詞辯論終結前聲明異議，視為有前項之同意，刑事訴訟法
    第159條之5定有明文。查本件下列認定事實所援引具傳聞性
    質之言詞或書面證據，關於證據能力，提示當事人均對之表
    示無意見，亦未於本案言詞辯論終結前聲明異議，而本院審
    酌該等審判外陳述作成當時之過程、內容、功能等情況綜合
    判斷，認具備合法可信之適當性保障而具證據能力，得採為
    認定事實之基礎，合先敘明。
二、上開犯罪事實，業據被告盧裕峰坦承不諱（見本院100年度
    簡上字第119號卷，以下簡稱本院卷，第52頁），核與證人
    即告訴人劉穎翰、證人謝芳明、沈長生、許煥昇、郭庭瑋（
    聲請簡易判決處刑書誤載為「郭廷瑋」，原審判決亦引用之
    ，均應予更正）等人之證述情節相符（見臺灣嘉義地方法院
    檢察署99年度他字第1787號卷，以下簡稱他字卷，第5頁；
    同署99年度交查字第2698號卷，以下簡稱交查卷，第28頁至
    第30頁；同署100年度偵字第233號卷第41頁）。此外，並有
    行政院衛生署朴子醫院診斷證明書1紙、法務部矯正署嘉義
    看守所受刑人獎懲報告表、談話筆錄等在卷可佐（見他字卷
    第7頁，交查卷第4頁至第23頁），堪認被告上開任意性自白
    與事實相符，應可採信。本件事證明確，被告犯行洵堪認定
    。
三、核被告所為，係犯刑法第277條第1項之傷害罪。其有犯罪事
    實欄所載之前案執行紀錄，有臺灣高等法院被告前案紀錄表
    1份在卷可憑（見本院卷第12頁至第15頁），其於有期徒刑
    執行完畢後，5年內故意再犯本件有期徒刑之罪，為累犯，
    應依刑法第47條第1項之規定，加重其刑。原審據以論罪科
    刑，固非無見，惟查被告業於原審判決後與告訴人達成和解
    ，有和解書1份附卷可查（見本院卷第54頁），就此原判決
    未及審酌，尚有未合。又被告所犯上開前案紀錄，係因依中
    華民國九十六年罪犯減刑條例減刑後，始提前執行完畢，而
    上開減刑條例係於96年7月16日始施行，在此之前應不生減
    刑之問題，是被告應係於96年7月16日執行完畢出監，此亦
    據上開前案紀錄表記載明確，原審認係回溯至上開減刑條例
    施行前之96年6月30日即執行完畢，固有未洽，然原審亦認
    被告於本件犯行應構成累犯，論罪科刑所根據之法條並無錯
    誤，而關於構成累犯之前案執行完畢日期之錯誤尚未影響判
    決主旨，參照最高法院23年上字第1492號判例意旨，得由本
    院於判決理由內予以糾正即可，毋庸列為撤銷改判之理由。
    另據原審案卷所顯示，並無訊問被告之程序，故原審判決於
    據上論斷欄引用刑事訴訟法第449條第1項「後段」，應係誤
    引，應併予更正，均附予敘明。是被告上訴請求從輕量刑，
    為有理由，自應由本院將原判決予以撤銷改判。爰審酌被告
    於服刑中僅因細故，即毆打告訴人，致告訴人受有上開傷害
    ，犯後坦承犯行，並已與告訴人成立和解等一切情狀，量處
    如主文所示之刑，併諭知易科罰金之折算標準。
據上論斷，應依刑事訴訟法第455條之1第1項、第3項、第369條
第1項前段、第364條、第299條第1項前段，刑法第277條第1項、
第47條第1項、第41條第1項前段，刑法施行法第1條之1第1項、
第2項前段，判決如主文。
本案經檢察官陳志川到庭執行職務。
中    華    民    國   100    年    9     月    29    日
                  刑事第四庭  審判長法  官  蔡憲德
                                    法  官  胡修辰
                                    法  官  吳育霖
上列正本證明與原本無異。
本件不得上訴。
中    華    民    國   100    年    9     月    29    日
                                    書記官  陳俊男
附錄本案論罪科刑法條：
中華民國刑法第277條（普通傷害罪）
傷害人之身體或健康者，處3年以下有期徒刑、拘役或1千元以下
罰金。
犯前項之罪因而致人於死者，處無期徒刑或7年以上有期徒刑；
致重傷者，處3年以上10年以下有期徒刑。